Config:
  hfst:
    Gen: ../../../src/generator-dict-gt-norm.hfst
    Morph: ../../../src/analyser-dict-gt-norm.hfst
  xerox:
    Gen: ../../../src/generator-dict-gt-norm.xfst
    Morph: ../../../src/analyser-dict-gt-norm.xfst
    App: lookup

Tests:

  Noun - aarrân: # ok 1B v-g, VVCC > VC, C > C1
    aarrân+N+Sg+Nom: aarrân
    aarrân+N+Sg+Gen: aarrân
    aarrân+N+Sg+Acc: aarrân
    aarrân+N+Sg+Ill: aṛânân
    aarrân+N+Sg+Loc: aṛânist
    aarrân+N+Sg+Com: aṛânáin
    aarrân+N+Sg+Abe: aarrânttáá
    aarrân+N+Ess: aṛânin
    aarrân+N+Par: aṛânid
    aarrân+N+Pl+Nom: aṛâneh
    aarrân+N+Pl+Gen: aṛânij
    aarrân+N+Pl+Acc: aṛânijd
    aarrân+N+Pl+Ill: aṛânáid
    aarrân+N+Pl+Loc: aṛânijn
    aarrân+N+Pl+Com: aṛânijguin
    aarrân+N+Pl+Abe: aṛânijttáá
    
    
  Noun - čäällim: # ok 1B v-g, ääll-›äl
    čäällim+N+Sg+Nom: čäällim
    čäällim+N+Sg+Gen: čäällim
    čäällim+N+Sg+Acc: čäällim
    čäällim+N+Sg+Ill: čäḷimân
    čäällim+N+Sg+Loc: čäḷimist
    čäällim+N+Sg+Com: čäḷimáin
    čäällim+N+Sg+Abe: čäällimttáá
    čäällim+N+Ess: čäḷimin
    čäällim+N+Par: čäḷimid
    čäällim+N+Pl+Nom: čäḷimeh
    čäällim+N+Pl+Gen: čäḷimij
    čäällim+N+Pl+Acc: čäḷimijd
    čäällim+N+Pl+Ill: čäḷimáid
    čäällim+N+Pl+Loc: čäḷimijn
    čäällim+N+Pl+Com: čäḷimijguin
    čäällim+N+Pl+Abe: čäḷimijttáá
    
  Noun - viettâr: # ok 1B
    viettâr+N+Sg+Nom: viettâr
    viettâr+N+Sg+Gen: viettâr
    viettâr+N+Sg+Acc: viettâr
    viettâr+N+Sg+Ill: vieˊtârân
    viettâr+N+Sg+Loc: vieˊtârist
    viettâr+N+Sg+Com: vieˊtâráin
    viettâr+N+Sg+Abe: viettârttáá
    viettâr+N+Ess: vieˊtârin 
    viettâr+N+Par: vieˊtârid 
    viettâr+N+Pl+Nom: vieˊtâreh
    viettâr+N+Pl+Gen: vieˊtârij
    viettâr+N+Pl+Acc: vieˊtârijd 
    viettâr+N+Pl+Ill: vieˊtâráid 
    viettâr+N+Pl+Loc: vieˊtârijn 
    viettâr+N+Pl+Com: vieˊtârijguin
    viettâr+N+Pl+Abe: vieˊtârijttáá

  Noun - čiermih: # ok 1B d-kk,  rm-ˊrm
    čiermih+N+Sg+Nom: čiermih
    čiermih+N+Sg+Gen: čiermih
    čiermih+N+Sg+Acc: čiermih
    čiermih+N+Sg+Ill: čieˊrmihân
    čiermih+N+Sg+Loc: čieˊrmihist
    čiermih+N+Sg+Com: čieˊrmiháin
    čiermih+N+Sg+Abe: čiermihttáá
    čiermih+N+Ess: čieˊrmihin
    čiermih+N+Par: čieˊrmihid
    čiermih+N+Pl+Nom: čieˊrmiheh
    čiermih+N+Pl+Gen: čieˊrmihij
    čiermih+N+Pl+Acc: čieˊrmihijd
    čiermih+N+Pl+Ill: čieˊrmiháid
    čiermih+N+Pl+Loc: čieˊrmihijn
    čiermih+N+Pl+Com: čieˊrmihijguin
    čiermih+N+Pl+Abe: čieˊrmihijttáá

